臺灣高等法院臺中分院刑事裁定
110年度聲字第281號
抗  告  人
即 受刑 人  柯明賜
上列抗告人即受刑人因聲請定其應執行刑案件，不服中華民國11
0年2月17日(110年度聲字第281號)裁定，提起抗告，本院裁定如
下：
    主  文
抗告駁回。
    理  由
一、首查，於司法實務運作上，就所受理當事人或其相關人員的
    請求、聲明或聲請案，概不受其所用詞文拘束，亦即仍應尋
    繹其意涵，探求真意，而後依法律規定適切處理。舉例而言
    ，當事人雖然表示是「請求」或「聲明」，而實際上該當於
    「聲請」者，受理的司法機關仍應依「聲請」案件的相關規
    定，加以處理，並附具准駁的理由；反之，亦同（最高法院
    105年度台抗字第408號刑事裁定意旨參照）。又抗告為不服
    法院裁定而請求救濟之方法，不因其形式上誤用上訴或其他
    字樣而異其效力。本件抗告人即受刑人柯明賜(下稱抗告人)
    於民國110年7月14日提出書狀，其書狀固係記載「聲明異議
    狀」而未揭明提起抗告，但觀諸其書狀主旨係記載：「不服
    原裁定定應執行刑提出聲明異議」，內容則記載陳述：法院
    所為刑之酌定固屬自由裁量，然仍不得逾越內、外部界限，
    並列舉其他案所定應執行之刑，主張其販賣數量、金額微小
    ，對象僅1人，與販毒集團顯有分別，請求給予抗告人較輕
    之執行刑等節。是本院依抗告人所提聲明異議狀內容所載，
    認抗告人之真意顯係就本院110年度聲字第281號裁定內容不
    服，而聲請尋求救濟，並未就檢察官之指揮執行聲明異議，
    故非聲明異議案，應依刑事訴訟法抗告程序處理，先予敘明
    。
二、按抗告期間，除有特別規定外，為5日，自送達裁定後起算
    ，刑事訴訟法第406條前段定有明文。次按，在監獄或看守
    所之被告，於上訴期間內向該管長官提出上訴書狀者，視為
    上訴期間內之上訴，且為抗告程序所準用，刑事訴訟法第35
    1條第1項、第419條亦有明文規定。又監獄、看守所(下稱監
    所)與法院間無在途期間可言，是抗告人在看守所，如向該
    監所長官提出抗告書狀，因不生扣除在途期間之問題，故必
    在抗告期間內提出者，始可視為抗告期間內之抗告；如逾期
    始向該監所長官提出抗告書狀，即不得視為抗告期間內之抗
    告，雖監所長官即日將抗告書狀轉送法院收文，因無扣除在
    途期間之可言，其抗告仍屬逾期（最高法院86年度台抗字第
    80號裁定意旨參照）。
三、經查，本件抗告人因違反毒品危害防制條例等案件，先後經
    判決確定，有二裁判以上，經臺灣高等檢察署臺中檢察分署
    檢察官聲請定其應執行刑（聲請案號：110年度執聲字第58
    號），經本院於110年2月17日以110年度聲字第281號刑事裁
    定，定應執行有期徒刑9年6月，並於110年3月2日確定在案
    ，有臺灣等法院被告前案紀錄表在卷可憑。又抗告期間既無
    特別規定，依前開規定，自為5日，則抗告期間自送達裁定
    送達之翌日起算，迄今顯已屆滿且逾4月有餘，而受刑人遲
    至110年7月14日再行提起抗告，有法務部○○○○○○○收受收容
    人訴狀戳章在卷足憑，業已逾越法定抗告期間，其抗告顯非
    合法，應予駁回。
四、據上論斷，應依刑事訴訟法第411條前段，裁定如主文。 
中　　華　　民　　國　 110　　年　　 7　　月　　30　　日
            刑事第七庭   審判長法　官  梁  堯  銘
                               法　官  王  鏗  普
                               法　官  羅  國  鴻
以上正本證明與原本無異。
如不服本裁定，應於收受送達後5日內向本院提出再抗告書狀（
須附繕本）。
                               書記官   吳  姁  穗
　　　　　　　　　　　　　　　 
中　　華　　民　　國　　110 　年　　8 　　月　　3 　　日